# 丧失控制权后剩余股权对应的未实现内部销售利润

提问人：安好 时间：2019-04-23 00:45:40
请教陈版及各位老师，甲公司持有乙公司 100%股权，期间发生顺流交易产生未实现内部销售利润，后来甲出售了 51%的股权，丧失对乙的控制权后，持有乙 49% 股权作为联营企业处理。那么，在甲公司编制合并报表时要对乙的 49% 股权按权益法重新计量，此时出售 51% 股权对应的未实现内部销售利润可以认为已经实现了，问题是剩余 49% 的股权在合并层面视为先卖出再按公允价值买回来，那么 49%股权对应的未实现内部销售利润是不是也可以认为已经实现了？即由于出售 51% 的股权，导致之前的内部未实现销售利润在合并层面 100%都实现了？谢谢！

回答人：chenyiwei
在合并报表层面，49%股权对应的未实现内部销售利润（顺流交易）也可以认为已经实现了，其实现的影响体现在合并报表的投资收益中，日后无需继续抵销。但在个别报表层面，就 49%剩余股权变更为权益法时，需对内部交易损益继续进行按比例抵销处理。